【裁判字號】    89,易,815
【裁判日期】    890612
【裁判案由】    動物傳染病防治條例
【裁判全文】
臺灣桃園地方法院刑事判決                          八十九年度易字第八一五號
    公  訴  人  臺灣桃園地方法院檢察署檢察官
    被      告  甲○○
右列被告因違反動物傳染病防治條例案件，經檢察官聲請簡易判決處刑（八十八年度
偵字第四八九一號），本院認不宜以簡易判決處刑，改依通常程序判決如左：
    主  文
甲○○無罪。
    理  由
一、公訴意旨略以：被告甲○○明知未經許可，不得擅自輸入禁止輸入之檢疫物，竟
    仍未經許可，即基於非法輸入檢疫物之犯意，於民國八十八年三月十六日，自泰
    國疫區非法輸入高冠變色龍一百三十二隻、偽珊瑚蛇十八條、虹尾蟒六條等檢疫
    物。旋於當日晚間十時三十分許，在桃園中正機場為警查獲，並扣得上開檢疫物
    ，因認被告所為，涉有動物傳染病防治條例第四十一條第一項之非法輸入檢疫物
    罪嫌等語。
二、訊據被告甲○○固不否認於右揭時地自泰國輸入上開活體動物，旋在中正機場為
    警查獲之事實不諱，惟否認有何輸入檢疫物之犯行，辯稱：上開動物都不是公告
    的檢疫物，泰國也不是動物傳染病疫區○○○○道帶動物回來要申報，帶回來是
    要自己養著玩云云。
三、按犯罪事實應依證據認定之，無證據不得推定其犯罪事實，刑事訴訟法第一百五
    十四條定有明文；又動物傳染病防治條例第四十一條第一項所稱之檢疫物，係指
    經主管機關公告禁止輸出入之動物而言，故如行為人輸入非經公告查禁為檢疫物
    之動物，除所輸入者為保育類野生動物之活體或產製品，應依野生動物保育法之
    規定處罰外，僅係依動物傳染病防治條例或野生動物保育法對行為人科以行政罰
    鍰之問題，尚難遽以刑罰論擬，此觀動物傳染病防治條例第三十三條、第四十一
    條第一項、第五十一條第三款，野生動物保育法第二十四條第一項、第四十條第
    一項第一款、第五十一條第三款等規定自明。經查，公訴意旨認被告甲○○涉有
    上開罪嫌，固據提出被告在偵查中之自白及扣案動物為證，惟本件被告自泰國夾
    帶輸入之高冠變色龍、偽珊瑚蛇及紅尾蟒等活體動物，其種類均非屬應施檢疫動
    物品目範圍，並非檢疫物，無所謂疫區或檢疫條件之問題；亦非保育類野生動物
    ，分有行政院農業委員會八十九年四月二十一日農林字第八九０一二０六九五號
    函、該局動植物防疫檢驗局八十九年三月二十日防檢二字第八九一四０二六五八
    號函附卷可稽。從而被告所為，尚與非法輸入檢疫物罪之構成要件有間。此外復
    查無其他積極證據，足資認定被告有何公訴意旨所指之犯行，其犯罪尚屬不能證
    明，依上說明，自應為無罪之諭知。
據上論斷，應依刑事訴訟法第三百零一條第一項前段，判決如主文。
本案經檢察官魏雯祈到庭執行職務。
中        華        民        國    八十九    年    六    月    十二    日
                                          臺灣桃園地方法院刑事第五庭
                                                  法  官  陳  彥  宏
右正本證明與原本無異。
如不服本判決，應於判決送達後十日內向本院提出上訴狀( 應附繕本 )，上訴於
臺灣高等法院。
                                                  書記官  魏  慧  夷
中        華         民       國    八十九    年     六    月   十二   日


司法院資訊處製作；財團法人民間司法改革基金會備份。
